臺灣高雄地方法院刑事判決　　　　　　　　　　　　九十一年度交簡上字第五號
　　公　訴　人　臺灣高雄地方法院檢察署檢察官
　　上　訴　人
　　即　被　告　甲○○
右上訴人因公共危險案件，不服臺灣高雄地方法院高雄簡易庭於中華民國九十一年二
月六日九十一年度雄交簡第一九六號之第一審判決（聲請簡易判決處刑案號：臺灣高
雄地方法院檢察署檢察官九十一年度偵字第一八號）而提起上訴，本院管轄之第二審
合議庭判決如左：
    主  文
上訴駁回。
    事  實
一、甲○○於民國八十五年間，因傷害案件，經判處有期徒刑四月，於八十六年四月
    三日易科罰金執行完畢。
二、甲○○於九十年十二月十五日晚間十許時，在高雄縣岡山鎮飲酒，酒後其控制力
    及注意力均已達無法安全駕駛動力交通工具之程度，仍於翌日即同年月十六日凌
    晨二時四十分左右，駕駛車牌號碼ＶＱ－０七０八號自小客車，由岡山交流道行
    駛上國道一號高速公路，嗣於同日凌晨二時五十三分許，行經國道一號高速公路
    南向三四九公里處，因酒後導致操控能力不佳而有行車不穩、蛇行及車身搖擺不
    定情形，為警查覺有異予以攔檢後，發現其身上有酒味且說話反覆、含糊不清、
    語無倫次，經當場對其施以酒精濃度測試，測得其呼氣中酒精濃度為每公升一點
    ○七毫克（ＭＧ＼Ｌ），始悉上情。
三、案經內政部警政署國道公路警察局（以下簡稱國道公路警察局）第五警察隊報告
    高雄地方法院檢察署檢察官偵查起訴。
    理  由
一、訊據上訴人即被告甲○○固供承有於右揭時地酒後駕車而為警攔查發現之事實，
    惟否認有公共危險犯行，辯稱：我當時並未酒醉，警員說攔檢當時我車身搖擺不
    定，那是因為當時汽車後座的小孩子哭鬧，我要制止他而造成的云云。經查：
（一）右揭事實業據證人乙○○即查獲警員證稱：九十年十二月十六日凌晨二時五十
      三分，在國道一號高速公路岡山交流道南下三四九公里處，當時我在該處執行
      測速勤務，看到上訴人所駕車輛的車身忽左忽右，搖擺不定，所以將他攔下，
      他車窗一打開，我就聞到酒味，我問他是否喝酒，他說有，當場檢測呼氣中酒
      精濃度為每公升一點零七毫克，當時他有說話反覆、含糊不清、語無倫次及意
      識模糊的情形，觀察測試紀錄表是由我製作等語明確（見本院九十一年五月二
      十八日訊問筆錄），並有酒精濃度測定值表、「刑法第一百八十五條之三案件
      測試觀察紀錄表」及國道公路警察局舉發違反道路通管理事件通知單各一紙附
      卷可憑。上訴人辯稱：係因阻止後座小孩哭鬧，致車身左右搖晃云云，洵屬避
      就之詞，委無可採。
（二）刑法第一百八十五條之三規定所謂「不能安全駕駛」，係抽象危險犯，並不以
      發生具體危險為必要，經查，對於呼氣酒精濃度已達每公升零點五五毫克（零
      點五五ＭＧ＼Ｌ）以上者，肇事率為一般正常人之十倍，認為已達不能安全駕
      車之標準，此業經法務部八十八年五月十八日以法八八檢字第一六六九號
      函告週知，應為絕對不能安全駕駛動力交通工具，且按就醫學文獻所知，酒精
      對人體造成之影響，於呼氣時酒精濃度達每公升零點二五毫克（約相當於體內
      血液中酒精濃度五ＭＧ＼ＤＬ或零點零五％）即會輕度中毒，造成輕度協調
      功能降低；呼氣酒精濃度達每公升零點五毫克時（約相當於體內血液中酒精濃
      度一ＭＧ＼ＤＬ或零點一％）屬輕到中度中毒症狀，出現反應較慢、感覺
      減低、影響駕駛之狀況；又飲酒後一小時許，其體內血液酒精濃度可達最高，
      飲酒一小時後其體內之酒精濃度隨即消減，此亦分別有行政院國軍退除役官兵
      輔導委員會臺北榮民總醫院八十八年八月五日（八八）北總內字第二六八六八
      號函文、八十八年十月二十六日（八八）院賓文廉字第一三四七號臺灣高等
      法院函中台北醫學院附設醫院精神科主任蔡尚穎「酒精對人體生理與行為之影
      響」一文可據。上訴人酒後駕車，於右揭時地經測試後呼氣中酒精濃度為每公
      升一點０七毫克，已逾法務部所認定絕對不能安全駕駛動力交通工具之標準，
      參以上訴人係因駕車不穩導致車身忽左忽右、搖擺不定而遭攔查，經警方訊問
      時並有說話反覆、含糊不清、語無倫次等情形，足認其於駕車之始及遭警攔查
      時之控制力、注意力，均已達無法安全駕駛動力交通工具之程度，是其辯稱：
      當時並未酒醉云云，不足採信。
綜上所述，本案事證已臻明確，上訴人之犯行堪以認定。
二、核上訴人即被告甲○○所為，係犯刑法第一百八十五條之三服用酒類致不能安全
    駕駛動力交通工具而駕駛罪。查上訴人於八十五年間，因傷害案件，經判處有期
    徒刑四月，於八十六年四月三日易科罰金執行完畢，有台灣高雄地方法院檢察署
    刑案資料查註紀錄表、本院被告院內索引卡紀錄表及台灣高等法院被告全國前案
    紀錄表各一紙在卷可憑，其於有期徒刑執行完畢後五年內再犯本件有期徒刑以上
    之罪，為累犯，應依刑法第四十七條規定加重其刑。按酒精成分對人之意識能力
    具有不良影響，超量飲酒後會導致對週遭事務之辨識及反應能力較平常狀況薄弱
    ，因而酒後駕車在道路上行駛，對一般往來之公眾及駕駛人自身皆具有高度危險
    性，爰審酌上訴人明知上情，於服用酒類後呼氣中酒精濃度達每公升一點０七毫
    克，已處於不能安全駕駛動力交通工具之狀態，仍貿然駕車上路，既漠視自己安
    危，更枉顧公眾行之安全，並參酌其犯後態度等一切情狀，因認原審適用刑法第
    一百八十五條之三、第四十七條、第四十一條第一項、罰金罰鍰提高標準條例第
    二條之規定，量處拘役五十五日，並諭知易科罰金之折算標準，其認事用法，均
    無不合，量刑亦屬適當，上訴人以其酒後並未影響行車操控能力且原審量刑過重
    為由執以上訴，為無理由，又其請求緩刑一節，因其有前述累犯前科，核與宣告
    緩刑之要件不符，故其此部分請求亦與法不合。綜上，本件上訴為無理由，應予
    駁回。
據上論斷，依刑事訴訟法第四百五十五條之一第一項、第三項，第三百六十八條，判
決如主文。
本案經檢察官陳宗吟到庭執行職務。
中      華      民      國      九十一    年      六    月    二十六    日
                                  臺灣高雄地方法院交通法庭
                                      審判長法  官  趙家光
                                            法  官  洪榮家
                                            法  官  周玉群
右正本證明與原本無異。
不得抗告。
                                書記官    陳瓊芳
中      華      民      國      九十一    年      六    月    二十六    日
附錄本案論罪科刑法條：
刑法第一百八十五條之三：
  服用毒品、麻醉藥品、酒類及其他相類之物，不能安全駕駛動力交通工具而駕駛者
  ，處一年以下有期徒刑、拘役或三萬元以下罰金。
